【裁判字號】    97,易緝,36
【裁判日期】    970422
【裁判案由】    贓物
【裁判全文】
臺灣高雄地方法院刑事判決              97年度易緝字第36號
公  訴  人  臺灣高雄地方法院檢察署檢察官
被      告  丙○○
上列被告因贓物案件，經檢察官聲請簡易判決處刑（96年度偵緝
字第1313號），本院認不應以簡易判決處刑，改依通常程序審理
，被告於本院準備程序中就被訴事實為有罪之陳述，經詢問當事
人意見，本院裁定改依簡式審判程序審理，判決如下：
    主  文
丙○○收受贓物，處有期徒刑肆月，如易科罰金，以銀元佰元
（即新臺幣玖佰元）折算壹日，減為有期徒刑貳月，如易科罰金
，以銀元佰元（即新臺幣玖佰元）折算壹日。
    事  實
一、丙○○於民國95年3 月下旬某日，在高雄市左營區果貿社區
    附近，明知真實姓名年籍不詳，綽號「殺豬仔」之成年男子
    所持有，發票人為甲○、付款人為高雄市第三信用合作社瑞
    祥分社、發票日為95年4 月8 日、金額分別為新臺幣（下同
    ）45萬元及40萬元、票號分別為RAS0000000及RAS0000000號
    之支票2 張，係來路不明之贓物（上開支票係甲○於95年3
    月17日某時，在高雄市○○區○○路上失竊），仍基於收受
    贓物之犯意而收受之。
二、案經甲○訴由高雄市政府警察局新興分局移請臺灣高雄地方
    法院檢察署檢察官偵查後聲請簡易判決處刑，由本院改依通
    常程序審理。
    理  由
一、按本件被告丙○○所犯係死刑、無期徒刑、最輕本刑為3 年
    以上有期徒刑以外之罪，其於準備程序就前揭被訴事實為有
    罪之陳述，經本院告知簡式審判程序之旨，並聽取其與公訴
    人之意見後，本院認無不得或不宜改依簡式審判程序進行之
    情形，爰依刑事訴訟法第273 條之1 第1 項規定，裁定本件
    改依簡式審判程序審理，合先敘明。
二、上揭犯罪事實，業據被告於偵訊及本院審理時坦承不諱，核
    與證人丘冬華、宋劉德鳳於警、偵訊時證述之情節相符，另
    證人即告訴人甲○亦於警、偵訊時指訴上開支票已於前開時
    、地遭人竊取等語，此外，並有遺失票據申報書、前開票號
    RAS0000000號支票影本、退票理由單影本各1 紙附卷可稽。
    本件事證明確，被告犯行堪予認定。
三、查被告行為後，於94年1 月7 日修正、同年2 月2 日公布之
    刑法，已自95年7 月1 日開始施行（下稱修正後刑法），修
    正前刑法第349 條第1 項收受贓物罪法定刑為「3 年以下有
    期徒刑、拘役或5 百元以下罰金」，而依罰金罰鍰提高標準
    條例第1 條前段、修正前刑法第33條第5 款之規定，罰金數
    額得提高至10倍，且罰金數額下限為1 元以上，然依修正後
    刑法第33條第5 款、刑法施行法第1 條之1 （於95年6 月14
    日增訂公布，自同年7 月1 日開始施行）規定，刑法修正後
    前開法條之法定刑度為「3 年以下有期徒刑、拘役或新臺幣
    1 萬5 千元以下罰金」，罰金數額下限提高為新臺幣1 千元
    以上，並以百元計算之。是以收受贓物罪修正後之法律效果
    對被告而言較為不利，從而本件應依刑法第2 條第1 項前段
    ，適用行為時即修正前刑法第349 條第1 項之規定論罪科刑
    。是核被告所為，係犯修正前刑法第349 條第1 項收受贓物
    罪。爰審酌被告任意收受贓物，助長不法財產犯罪盛行、增
    加被害人尋回失物之困難，行為實有不當，惟念其犯後坦承
    犯行，態度尚可等一切情狀，量處如主文所示之宣告刑。又
    被告犯罪之時間在96年4 月24日以前，合於中華民國96年罪
    犯減刑條例規定之減刑條件，應依該條例第2 條第1 項第3
    款，減其刑期2 分之1 。
四、關於本件易科罰金之折算標準，被告行為時之刑法第41條第
    1 項前段規定：「犯最重本刑為5 年以下有期徒刑以下之刑
    之罪，而受6 個月以下有期徒刑或拘役之宣告，因身體、教
    育、職業、家庭之關係或其他正當事由，執行顯有困難者，
    得以1 元以上3 元以下折算1 日，易科罰金。」又修正前罰
    金罰鍰提高標準條例第2 條前段（自95年7 月1 日起已刪除
    ）規定，就其原定數額提高為100 倍折算1 日，則本件被告
    行為時之易科罰金折算標準，應以銀元300 元折算1 日，經
    折算為新臺幣後，即應以新臺幣900 元折算1 日。惟刑法第
    41條第1 項前段已於95年7 月1 日修正公布施行，修正後規
    定為：「犯最重本刑為5 年以下有期徒刑以下之刑之罪，而
    受6 個月以下有期徒刑或拘役之宣告者，得以新臺幣1 千元
    、2 千元或3 千元折算1 日，易科罰金。」比較修正前後易
    科罰金之折算標準，以修正前之規定較有利於被告，自應依
    刑法第2 條第1 項前段，適用修正前刑法第41條第1 項前段
    規定，定其折算標準，而諭知本件減刑前、後易科罰金之折
    算標準。
據上論斷，應依刑事訴訟法第452 條、第299 條第1 項前段、第
273 條之1 第1 項、第284 條之1 ，刑法第2 條第1 項前段，修
正前刑法第349 條第1 項、第41條第1 項前段，罰金罰鍰提高標
準條例第1 條前段，修正（廢止）前罰金罰鍰提高標準條例第2
條，中華民國96年罪犯減刑條例第2 條第1 項第3 款、第7 條，
判決如主文。
本案經檢察官乙○○到庭執行職務。
中    華    民    國    97    年    4     月    22    日
              鳳山刑事第二庭  法  官  楊筑婷
以上正本證明與原本無異。
如不服本判決應於收受本判決後10日內向本院提出上訴書狀，並
應敘述具體理由，如未敘述上訴理由者，應於上訴期間屆滿後20
日內補提理由書狀於本院（均須按他造當事人之人數附繕本）「
切勿逕送上級法院」。
中    華    民    國    97    年    4     月    22    日
                              書記官  林靜慧
附錄本判決論罪科刑法條：
中華民國刑法第349條第1項
收受贓物者，處3 年以下有期徒刑、拘役或5 百元以下罰金。


司法院資訊處製作；財團法人民間司法改革基金會備份。
